臺灣高等法院刑事判決
110年度上易字第418號
上  訴  人    臺灣新北地方檢察署檢察官
被      告    盧維韶  



上列上訴人因被告竊盜等案件，不服臺灣新北地方法院一０九年
度審易字第二五四六號，中華民國一一０年一月五日第一審判決
（起訴案號：臺灣新北地方檢察署一０九年度偵字第一二八八八
、一三五六九、一三七九五、一四三二一、一九一九０號），提
起上訴，本院判決如下：
    主  文
上訴駁回。                                             
    理  由
一、依刑事訴訟法第三百五十條、第三百六十一條、第三百六十
    七條規定，不服地方法院之第一審判決而上訴者，須提出上
    訴書狀，並應敘述具體理由，為上訴必備之程式。倘已提出
    上訴理由，但所提非屬具體理由者，則由第二審法院以上訴
    不合法律上之程式，判決駁回。而所謂具體理由，必係依據
    卷內既有訴訟資料或提出新事證，指摘或表明第一審判決有
    何採證認事、用法或量刑等足以影響判決本旨之不當或違法
    ，而構成應予撤銷之具體事由，始克當之（例如：依憑證據
    法則具體指出所採證據何以不具證據能力，或依憑卷證資料
    ，明確指出所為證據證明力之判斷如何違背經驗、論理法則
    ）；倘僅泛言原判決認定事實錯誤、違背法令、量刑失之過
    重或輕縱，而未依上揭意旨指出具體事由，即與第二審上訴
    制度旨在請求第二審法院撤銷、變更第一審不當或違法之判
    決，以實現個案救濟之立法目的不合（最高法院九十七年度
    台上字第八九二號判決參照）。亦即所謂具體上訴理由：(
    一)須指出原判決有不當或違法之處；(二)須依據卷內既有
    訴訟資料或提出新事實、新證據為具體指摘；(三)所指判決
    不當、違法情形須實際上存在；(四)所指判決不當、違法情
    形須足以構成撤銷原判決之理由。
二、上訴人即檢察官上訴意旨略以：原判決以被告盧維韶犯竊盜
    罪，判處應執行有期徒刑一年六月，另拘役卅日。被告雖坦
    認竊盜之事實，惟其為累犯，短時間内多次持兇器竊盜，犯
    後未賠償被害人之損害，其惡性非輕，犯後態度不佳，原審
    定應執行刑時，減少一年，量刑容有不符罪刑相當原則之嫌
    ，請另為被告適當之宣告刑云云。　　
三、經核，原判決以被告於原審坦認犯行，核與各被害人指證情
    節相符，並有監視錄影器光碟暨其翻拍照片在卷可按，認被
    告涉犯攜帶兇器竊盜、毀損及普通竊盜犯行事證均臻明確；
　　並審酌被告於案發時正值青壯，不思付出勞力或技藝循合法
    正當途逕求財，竟自備鑰匙或攜帶兇器行竊，造成他人財產
    受損，甚為不該，衡其犯罪動機、目的、手段、教育程度、
    職業、家庭經濟與生活狀況、所竊及毀損財物之數量及價值
    多寡，及犯罪後坦承全部犯行，態度勉可，但迄未賠償告訴
    人所受損害，亦未獲取告訴人之諒解等一切情狀，分別量處
    有期徒刑八月、八月、七月、七月及拘役卅日，徒刑部分並
    定應執行一年六月，乃原審認事用法要無違誤，量刑亦稱妥
    適。　　　
四、是原判決量刑時，於理由說明，被告雖構成累犯，然核與其
    前案之犯罪類型、罪質、侵害法益等面向不同，欠缺關連性
    或加重處罰之必要性，而不予加重其刑，且對本案被告未賠
    償告訴人之損失，並詳為審酌，亦於理由欄內具體說明，分
    別量刑，對徒刑部分亦定其應執行刑。檢察官徒依告訴人之
    請求，以被告迄未能賠償損害及其為累犯一情，泛指原判決
    定執行刑過輕，揆諸前揭規定說明，既未據卷內既有訴訟資
    料或提出新事實、新證據，具體指出原判決有不當或違法之
    處；所指定執行刑過輕一節，實際上復不存在，不構成撤銷
    原判決之理由，即難認屬具體上訴理由。乃本件上訴不合法
    律上程式，爰不經言詞辯論程序，逕予駁回。
五、據上論斷，應依刑事訴訟法第三百六十七條前段、第三百七
    十二條，判決如主文。　
中　　華　　民　　國　　110 　年　　3 　　月　　2 　　日
                  刑事第四庭審判長法　官  陳筱珮
                                  法　官  羅郁婷
                                  法　官  陳玉雲
以上正本證明與原本無異。
不得上訴。
                                  書記官  蔡麗春
中　　華　　民　　國　　110 　年　　3 　　月　　2 　　日